【裁判字號】    95,訴,1627
【裁判日期】    951220
【裁判案由】    強盜等
【裁判全文】
臺灣桃園地方法院刑事判決            95年度訴字第1627號
公  訴  人  臺灣桃園地方法院檢察署檢察官
被      告  甲○○
指定辯護人  本院公設辯護人陳瑞明
被      告  丁○○
                      號
                    （現另案在臺灣臺北監獄執行中）
指定辯護人  義務辯護人謝淑芬律師
上列被告因強盜案件，經檢察官提起公訴（95年度偵字第6042
號）及追加起訴（95年偵緝字第1143號），本院判決如下：
    主  文
甲○○共同意圖為自己不法之所有，以強暴、脅迫至使不能抗拒
，而使他人交付其物，處有期徒刑伍年月。
丁○○共同意圖為自己不法之所有，以強暴、脅迫至使不能抗拒
，而使他人交付其物，累犯，處有期徒刑伍年玖月。
    事  實
一、丁○○前於民國93年間因公共危險案件，經法院判處有期徒
    刑4 月確定，於94年11月6 日執行完畢。詎仍不知悔改，於
    94年12月11日凌晨1 時許，在桃園縣中壢市不詳地址之「杏
    花閣」內，因甲○○央求丁○○介紹工作，丁○○遂提議強
    盜計程車司機之財物，以測試甲○○之膽識，甲○○允諾之
    ，2 人共同基於意圖為自己不法之所有及剝奪他人行動自由
    之犯意聯絡，於同日凌晨4 時許，在桃園縣楊梅鎮○○○路
    ○ 段113 號之統一超商前，先推由甲○○隨機攔下由乙○○
    所駕駛車牌號碼ZZ-5788 號之租賃小客車，甲○○旋即示意
    丁○○共同搭乘，與丁○○分坐於小客車之前座及後座右側
    ，丁○○上車後並指示乙○○開車前往新竹縣新豐鄉。俟乙○○依丁○○指示駛至桃園縣楊梅鎮○○路○ 段358 巷內時
    ，丁○○則向乙○○恫稱：「這麼晚了，我叫你開到這裡，
    你會不會覺得怪怪的，會不會害怕？你知道司機都怎麼死的
    嗎？」及要燒乙○○之上揭小客車等脅迫之話語，語畢便命
    乙○○停車，續稱：「我今天就是要搶劫！」等語，且甲○○則脫去上衣，露出其身上刺青，左手曲肘對著乙○○作勢
    要毆打乙○○，乙○○依丁○○指示將車子停下來後，丁○○要求乙○○下車，由甲○○將乙○○拉到車外，拉住乙○○之左手，且右手握拳抬高作勢要毆打乙○○，丁○○又向
    乙○○恫嚇稱：「若不把錢交出來，就要打死你」等語，以
    現時危害生命、財產之言語而施強暴、脅迫方式致乙○○心
    生畏懼而至使不能抗拒之程度，自其口袋內先後拿出新臺幣
    （下同）計4,500 元交付予甲○○後，丁○○遂又要求乙○○坐上前開小客車後座，由丁○○開車，並向乙○○恫稱：
    「這部車還要不要，如果不要的話，就要把車子燒掉」等語
    ，甲○○及乙○○則分坐於後座，由甲○○限制乙○○之行
    動，共同以上述現時危害財產之言語舉動施脅迫於乙○○及
    限制乙○○行動自由，致乙○○心生畏懼而至不能抗拒之程
    度，而再交付現金6,300 元給甲○○。俟丁○○將上開小客
    車開至桃園縣中壢市○○路60號前，丁○○要求甲○○下車
    去騎機車跟隨在其所駕駛自小客車後，丁○○又駕駛上開小
    客車載著乙○○至桃園縣中壢市某學校時，丁○○回頭看甲○○並未跟隨在後，乙○○遂向丁○○提議由其開車載丁○○去找甲○○，乙○○遂將小客車開回桃園縣中壢市○○路
    60 號 前，乙○○趁丁○○下車打電話給甲○○之際，駕駛
    小客車至桃園縣政府警察局中壢分局中壢派出所報警處理而
    查獲丁○○。甲○○則趁未到案前，依丁○○於電話中之指
    示將上開強盜所得之現金計10,800元交付丙○○（已由臺灣
    桃園地方法院檢察署另案偵辦中）。
三、案經乙○○訴由桃園縣政府警察局中壢分局報請臺灣桃園地
    方法院檢察署檢察官偵查起訴。
    理  由
壹、證據能力方面：
    本件關於證人於檢察官偵查中所為之陳述，固均係被告以外
    之人於審判外所為之言詞陳述，然其中證人乙○○、甲○○
    於檢察官偵查中，經檢察官諭知證人有具結之義務及偽證之
    處罰並命朗讀結文具結擔保其證言之真實性後，以證人身分
    ，於檢察官面前完整、連續陳述其親身經歷，且查無違法取
    證之瑕疵存在，應無顯不可信之情形，引用證人乙○○、甲○○於檢察官面前所為陳述作為證據應屬適當，依刑事訴訟
    法第159 條之1 第2 項之規定，自均得為證據。
貳、實體方面：
一、上揭犯罪事實，訊據被告甲○○、丁○○，被告甲○○坦承
    不諱，惟被告甲○○之指定辯護人為被告提出甲○○辯護要
    旨略以：被告之犯行客觀上並未達於至使不能抗拒之程度，
    應係構成恐嚇取財罪嫌云云；被告丁○○固不否認有對乙○○說上揭恐嚇之言詞，惟矢口否認有何強盜犯行，並辯稱：
    我沒有說要搶劫，我只是嚇乙○○要他把錢拿出來，並沒有
    使乙○○至不能抗拒之程度，且我有跟乙○○說甲○○拿多
    少，我都會還給他，我叫甲○○把搶來的錢交給我朋友丙○○，我要去丙○○那邊拿錢回來還給乙○○，我主觀上並無
    強盜之犯意，與甲○○間亦無犯意聯絡云云。被告丁○○之
    指定辯護人則為被告丁○○辯護要旨略以：被告丁○○並無
    要乙○○錢財之主觀犯意，且被告丁○○之恐嚇行為尚未達
    至使不能抗拒之程度云云。經查：
  (一)上開犯罪事實，業據證人即共同被告甲○○於偵查及本院審
    理時證述綦詳，核與證人即被害人乙○○於檢察官偵查時及
    本院審理時之證述明確且相符。
  (二)被告丁○○辯稱：我沒有強盜犯行，且與被告甲○○間無犯
    聯絡，我有跟乙○○說甲○○拿多少，我都會還給乙○○云
    云。經查，證人乙○○於本院審理時具結證稱：被告2 人上
    車後，是被告丁○○指示我要往那邊開，後來被告丁○○指
    示我走省道，又指示我開往一條不是往新豐的小路，被告丁○○問我會不會害怕後，被告丁○○就說要搶劫；在車上時
    被告丁○○說你知道計程車司機是怎麼死的嗎，下車時被告
    甲○○以手曲肘作勢要打我時，被告丁○○這時叫我把錢拿
    出來，我用右手伸入褲子口袋拿錢出來交給被告甲○○，我
    把錢交由被告甲○○後我又回到車上，被告丁○○問我有無
    信用卡或金融卡，要載我去提款等語明確；證人乙○○又具
    結證稱：我將錢交給被告甲○○後，有跟被告2 人說車子給
    你們開，我自己走路回家，被告丁○○說不行又叫我去提款
    給他，後來上車後，被告丁○○說這輛車至少還有3 、40萬
    元，要我去籌錢贖車，被告甲○○說你開車應該不只這些錢
    ，被告丁○○說我有皮包，叫我把皮包拿出來，說我皮包應
    該是有錢，我就把皮包內的錢交給被告甲○○等語綦詳；且
    證人即共同被告甲○○於本院審理時具結證稱：當天半夜被
    告丁○○打電話給我，問我是否可以出去，我們就約在夜市
    等，後來我與女友到夜市找被告丁○○，被告丁○○就請我
    們吃東西，吃完後，他帶我與我女友去杏花閣喝酒，被告丁○○說要介紹工作給我做，但是他是一個組織的大哥，我不
    是組織的人，所以他不能用我，除非我有膽量才能用我，所
    以被告丁○○要帶我去搶劫，目的要試我的膽子；被告丁○○就要我去攔車，因為被告丁○○在杏花閣時就已經告訴我
    要去搶計程車，在車上是被告丁○○提到錢的事，也是被告
    丁○○主動告知司機即乙○○要搶劫，被告先說搶劫後，我
    才脫衣服，是被告丁○○跟司機說要錢的，司機將錢交給我
    ，被告丁○○要我把錢拿給丙○○等語明確。自上揭證人乙○○、甲○○之於本院證述可知，係被告丁○○以介紹工作
    給甲○○及試甲○○膽量為藉口，主動向被告甲○○提議要
    行搶，且於本案發生過程中，亦係被告丁○○先向乙○○表
    示要行搶，又乙○○在第一次交付款項給甲○○後，亦係被
    告丁○○主動再開口問乙○○有無現金卡或提款卡，復再要
    求乙○○去領錢來交付，並要求乙○○坐上車，由被告丁○○開車載乙○○去領錢等情以觀，被告丁○○主動一再要求
    乙○○拿錢出來，如其主觀上並無搶劫或要強取乙○○錢財
    之意思，焉何需於乙○○已交付第一次款項後，又再度以言
    語脅迫，並限制乙○○行動，要求乙○○再為交付款項？再
    者，若被告丁○○僅係要以搶劫為由試甲○○之膽量，並無
    不法所有之意圖，則被告丁○○、甲○○當時已強取獲得乙○○所交付之款項，已達被告丁○○測試甲○○膽量之目的
    ，被告丁○○可以當場將自乙○○處所取得之現金返還給乙○○，焉何又再要求乙○○領款交付給渠等；足認被告丁○○主觀上確有不法所有之意圖，並要強盜被害人乙○○之錢
    財，僅係以找工作試膽量為藉口，企圖卸責。又證人即共同
    被告甲○○於本院審理時證稱：被告丁○○叫我把錢拿給丙○○等語，如丁○○並非與被告甲○○共謀行搶或提議行搶
    者，為何被告丁○○可自行決定強盜取得錢財之處理方法，
    並指示被告甲○○就取得款項之處理方式交給其朋友，而非
    由甲○○自行決定強盜所得財物之處理。復證人乙○○證稱
    ：被告2 人於案發過程中，並未曾有任何人說他們這一次只
    是要試試被告甲○○的膽量等語，益足認被告丁○○主觀上
    確有意圖為自己不法所有之犯意，且與被告甲○○有犯意聯
    絡，及上揭行為分擔，而強盜乙○○財物等情甚明。縱使被
    告丁○○於乙○○交出現金後，曾在車上向乙○○表示，其
    係道上兄弟會將錢寄還等情，亦不阻卻其於行為當時之主觀
    犯意。
  (三)按強盜罪所施用之強暴脅迫，須足使被害人喪失意思自由，
    並達於不能抗拒之程度，始足當之。至其是否已達於使人不
    能抗拒之程度，則應就客觀具體之情狀加以判斷。又強盜罪
    之所謂「不能抗拒」，係指行為人所為之強暴、脅迫等不法
    行為，就當時之具體事實，予以客觀之判斷，足使被害人身
    體上或精神上達於不能或顯難抗拒之程度而言。再者，所謂
    強暴、脅迫手段，祇須抑壓被害人之抗拒，足以喪失其意思
    自由為已足，縱令被害人實際並無抗拒行為，仍於強盜罪之
    成立不生影響。（最高法院71年度臺上字第1040號、91年度
    臺上字第290 號及92年度臺上字第4240號裁判意旨參照）。
    乙○○於偵查、本院審理時均具結證稱：94年12月11日當天
    我開車到7-11便利超商時，想要停車購買飲料，我剛好停車
    ，被告甲○○跑過來問我說你有無載客，我回答：有，被告
    甲○○馬上回頭叫被告丁○○說：我已經攔到車子，可以趕
    快上車，被告2 人上車後，告訴我說他們要到新豐，我就開
    車上路，被告丁○○指示我要往那邊開，我本來要走高速公
    路，被告丁○○指示我要走省道，後來被告丁○○又指示我
    走1 條不是往新豐的路，走上1 條小路，被告丁○○問我說
    ：「這麼晚了，我叫你開到這裡，你會不會覺得怪怪的，會
    不會害怕？你知道司機都怎麼死的嗎？」，及要燒我的車子
    等語，要我停車，並稱：「我今天就是要搶劫！」等語，被
    告甲○○並脫去上衣，露出其身上刺青，並以左手曲肘對著
    我作勢毆打我，我將車子停下來後，被告丁○○要求我下車
    ，由被告甲○○將我拉到車外，並拉住我左手，以右手握拳
    抬高作勢要毆打我，因為被告丁○○對被告甲○○說被告甲○○表現不好，要搶銀行就是要死人，被告甲○○這種表現
    他不滿意，且被告丁○○於車子行駛中停車前有說要燒我的
    車，並且說你知道計程車司機是怎麼死的嗎，我很害怕才拿
    錢交給被告甲○○，因為丁○○又問我有無信用卡或是金融
    卡，又叫我再去提款給他，且說要載我去提款，我回答我沒
    有信用卡或提款卡，被告丁○○就叫我上車，並且指示我坐
    後座，我就坐到後座，丁○○就坐到駕駛座，且指示甲○○
    押著我坐在後座，於車子行進中，甲○○說我開車應該不只
    這些錢，被告丁○○說有皮包，叫我把皮包拿出來，且說皮
    包應該是有錢，我就把皮包內的錢交付給被告甲○○，被告
    丁○○將車子開回中壢，在一個警察局過一條馬路旁邊停下
    來，被告丁○○拿1 把鑰匙給被告甲○○，被告甲○○就下
    車，接下來被告丁○○就載我到一家學校旁邊後停車，被告
    丁○○回頭看並自語自語說被告甲○○怎麼還沒有跟上來，
    我要求被告丁○○說你要去找被告甲○○已經落跑，換我來
    開，載你去找被告甲○○，說完後就換我去駕駛座，被告丁○○則坐後座，我將車子開回甲○○下車處，乘被告丁○○
    下車打電話給被告甲○○時，將車子開往中壢派出所報案等
    語。證人乙○○於本院審理時又具結證稱：之所以開到第一
    次停車的地方是被告丁○○指示我的，且因那邊路暗暗的，
    我不是很熟，等我開進小巷裏面，沒有其他路可轉，兩邊都
    是草叢，被告丁○○就叫我停下來，且被告丁○○跟我說很
    多開計程車是怎麼死，加上被告丁○○對被告甲○○說要搶
    銀行做大案就是要死人，我聽了這些話會害怕，且被告丁○○又跟我說要燒我的車子，我當時交付現金給被告2 人是為
    了求人的平安，因為第一次停車時，車子已經遭被告丁○○
    於迴轉時，撞壞了，第一次停車時被告甲○○拉我下車我將
    錢交付給甲○○後，我有跟被告說車子給你們開，我自己走
    路回家，被告丁○○說不行，他還要叫我再領錢給他，被告
    2 人叫我把錢給他們時，我不敢反抗，因為被告丁○○先跟
    我說很多計程車是怎麼死的知道嗎？等我停車後，被告甲○○將我拉下車時，又作勢要打我，第三次在學校停車時，由
    我開車載著被告丁○○去找被告甲○○時，我沒有開車逃跑
    ，是因為被告丁○○已經上車坐在後座，且他身上有1 包東
    西，該包東西於被告丁○○第一次上其車子時即已帶到身邊
    ，不知道是什麼東西，所以我不敢亂開，直到被告丁○○下
    車，我才敢開走等語明確；又證人即共同被告甲○○於本院
    審理時證稱：我手臂上有刺青，脫下衣服就可以看到等語；
    且證人即被害人乙○○之身高為164 或165 公分，體重54公
    斤，被告甲○○身高為176 公分、73公斤，被告丁○○身高
    162 公分、57公斤，分別經證人乙○○、甲○○於本院審理
    時具結證述在卷及被告丁○○供述在卷；則依當時為冬天凌
    晨、天色未亮且昏暗，被告丁○○指示乙○○將小客車開至
    無人煙所在且四周僅有草叢，又無其他道路可供行使之小巷
    內，丁○○又向乙○○恫稱：「這麼晚了，我叫你開到這裡
    ，你會不會覺得怪怪的，會不會害怕？你知道司機都怎麼死
    的嗎？」等語及要燒乙○○之上揭小客車，還說「若不給錢
    ，就要給你死」等語危害被告乙○○之生命、身體、財產安
    全來脅迫乙○○，且甲○○又拉住乙○○之手，作勢要打乙○○，再者甲○○脫掉上衣露出其手臂上之刺青，被告有2
    人，乙○○僅1 人孤立無援，被告2 人之身形顯較乙○○壯
    碩許多，更何況被告甲○○之身形遠比乙○○高大，復證人
    乙○○於本院審理時及檢察官偵查時均證稱：我很害怕，我
    不敢反抗，直到被告丁○○下車後，我才敢開車逃跑報警等
    語，另參以現今社會上常聽聞有計程車司機遭偽裝成搭車乘
    客之歹徒殺害或強盜之社會新聞事件層出不窮，依當時之客
    觀情狀，足認被告2 人前揭對乙○○所施之強暴、脅迫行為
    已致被害人乙○○心生畏懼，精神上已達於顯難以抗拒，故
    已達不能抗拒之程度。故被告2 人之辯護人之辯護及被告丁○○之辯稱尚未達至使不能抗拒之程度云云，不足採信。
  (四)證人即共同被告甲○○於本院審理時及檢察官偵查時均具結
    證稱：我依被告丁○○於電話中之指示，將自乙○○處取得
    之現金10,800元拿到港台三溫暖交付給丙○○，並告訴錢的
    來源等語。雖證人丙○○於本院審理時證稱：我不認識被告
    甲○○，甲○○亦未交付錢給我等語（見本院95年12月6 日
    審判筆錄)； 然被告丁○○於本院審理、偵查時均自承：我
    有於電話中要被告甲○○將錢拿到港台三溫暖給丙○○，且
    甲○○還有打電話給我表示他已將錢交由丙○○等語（均見
    本院95年12月6 日審判筆錄、見桃園地方法院檢察署95年度
    偵緝字第1143號95年10月13日訊問筆錄）相符。雖證人丙○○於本院審理時具結證稱：被告甲○○並未交付錢給我，我
    沒有看過在庭被告甲○○，與被告甲○○並無接觸過等語明
    顯不符。惟證人甲○○於本院審理時具結證稱：我見過丙○○好幾次，我可以確認我將錢交給在場之丙○○，係在港台
    三溫暖交付的，且有告知錢的來源，我交付款項後，有立即
    打電話跟被告丁○○確認，而丙○○身上有刺青，我忘記刺
    青的位置等語；經證人丙○○同意當庭打開上衣，其身上胸
    前確有刺青，並有照片1 張在卷可稽。且證人甲○○於警詢
    時亦曾指認被告丙○○有白頭髮等情（證人甲○○於警詢之
    陳述，雖屬審判外之陳述，且辯護人亦爭執其證據能力，甲○○於警詢之陳述，不具有證據能力，但可用以彈劾證人於
    本院審理時之證述之可信性），而丙○○於本院審理時亦坦
    承其有白髮等語；若如證人丙○○所述，其未曾見過甲○○
    ，被告甲○○如何知道證人丙○○身上有刺青、白頭髮之特
    徵；又因證人丙○○就其有無收受甲○○所交付強盜所得之
    事實相關之證述，有顯著利害關係，恐因其陳述致遭收受贓
    物罪之追訴，難免有所隱匿之情事，故證人甲○○之證詞顯
    較證人丙○○之證詞為可信。
  (五)綜合上述，本案事證明確，被告犯行堪以認定。
三、論罪科刑部分
  (一)被告2 人行為後，前於94年2 月2 日修正公布之刑法，已自
    95 年7月1 日起施行，另刑法施行法亦於95年6 月14日增訂
    該法第1 條之1 規定，並自95年7 月1 日施行。其中修正後
    刑法第2 條之規定，乃係關於新舊法比較適用之準據法，其
    本身無關行為可罰性要件之變更，故於95年7 月1 日刑法修
    正施行後，如有涉及比較新舊法之問題，即應逕依修正後刑
    法第2 條第1 項規定，為「從舊從輕」之比較（最高法院95
    年度第8 次刑事庭會議決議意旨參照）。
  (1)刑法第302 條第1 項之規定雖未修正，然於上開刑法及其施
    行法修正施行前，依罰金罰鍰提高標準條例第1 條前段之規
    定，罰金刑部分法定刑度「銀元3 百元以下」提高為「銀元
    3 千元即新臺幣9 千元以下」，最低刑度則依修正前刑法第
    33條第5 款規定，均應提高為銀元10元即新臺幣30元以上。
    嗣因刑法施行法第1 之1 條已增訂：「中華民國94年1 月7
    日刑法修正施行後，刑法分則所定罰金之貨幣單位為新臺幣
    ；94年1 月7 日刑法修正時，刑法分則編未修正之條文定有
    罰金者，自94年1 月7 日刑法修正施行後，就其所定數額提
    高為30倍，但72年6 月26日至94年1 月7 日新增或修正之條
    文，就其所定數額提高為3 倍。」，而此規定因屬前揭罰金
    罰鍰提高標準條例第1 條但書所稱之「法律已依一定比率規
    定罰金或罰鍰之數額或倍數」，自應優先適用；又修正後刑
    法第33條第5 款亦已將罰金刑調整為新臺幣1 千元以上，以
    百元計算，故依前述標準換算，上開第302 條第1 項之罰金
    刑部分之法定刑度於刑法及其施行法修正後業變更為「新臺
    幣9 千元以下、1 千元以上」，經比較結果，修正後規定並
    非有利於被告。
  (2)刑法第28條部分：修正前刑法第28條規定：2 人以上共同實
    施犯罪之行為者，皆為正犯；修正後同條規定：2 人以上共
    同實行犯罪之行為者，皆為正犯。而本案被告之行為，不論
    依修正前之刑法第28條，或修正後之刑法第28條之規定，均
    構成共同正犯，則適用修正施行前之刑法第28條規定論處，
    並無不利於被告。
  (3)刑法第55條後段牽連犯之規定，均已於94年1 月7 日修正刪
    除，並於95年7 月1 日施行。是於新法修正施行後，被告之
    數犯罪行為，即須分論併罰。此刪除顯已影響行為人刑罰之
    法律效果，比較新、舊法結果，自應以被告行為時之法律即
    舊法論以牽連犯對被告較為有利。
  (4)修正前刑法第47條累犯之適用並不以故意犯為限，修正後刑
    法則限於故意犯始有適用，本案被告丁○○係故意再犯本案
    法定刑有期徒刑以上之罪，無論依修正前刑法或修正後刑法
    規定，均為累犯，比較新、舊法結果，修正後之刑法並無較
    有利於被告之情形。
  (5)綜合比較修正前後結果，修正後之規定對被告2 人並無較為
    有利之情形，依據刑法第2 條第1 項前段，即應一體適用修
    正前刑法相關規定。
  (二)核被告2 人所為，係犯刑法第328 條第1 項強盜罪、修正前
    第302 條第1 項以其他方法剝奪人之行動自由罪。公訴人雖
    認被告涉有刑法第305 條恐嚇罪，惟被告以現時危害財產及
    生命等言語恐嚇被害人之行為，即係實施強暴、脅迫於被害
    人，應包括於強盜行為以內，不另成立刑法第305 條恐嚇罪
    ，然公訴人認此部分與論罪科刑部分，具有裁判上一罪之牽
    連犯關係，爰不另為無罪之諭知，附此敘明。被告2 人就上
    開犯行有犯意聯絡及行為分擔，均應論以共同正犯。被告2
    人基於同一強盜之犯意，於同一時、地接續施強暴、脅迫至
    使被害人乙○○不能抗拒而交付2 次財物之行為，係一行為
    侵害同一法益，為接續犯。被告2 人所犯上開罪間具有方法
    結果相牽連關係，應從一重罪即刑法第328 條第1 項強盜罪
    處斷。被告丁○○於93年間因公共危險案件，經法院判處有
    期徒刑4 月確定，於94年11月6 日執行完畢，5 年內再犯本
    案有期徒刑以上之罪，為累犯，應加重其刑。爰審酌被告丁○○、甲○○均正值青壯年，不思以正當途徑獲取財物，竟
    以強暴、脅迫手段之強盜方式取得被害人之財物，及其犯罪
    動機、手段、目的，犯罪所得10,800元；被告甲○○於犯後
    坦承犯行，態度尚佳；被告丁○○坦承部分犯行，否認部分
    犯行，飾詞卸責，態度非佳；又本案強盜案是由被告丁○○
    提議等情，各量處如主文所示之刑，以資懲儆。
據上論斷，應依刑事訴訟法第299 條第1 項前段，刑法第2 條第
1 項前段、第328 條第1 項、修正前刑法第28條、第302 條第1
項、第47條、第55條，罰金罰鍰提高標準條例第1 條前段，判決
如主文。
中    華    民    國    95    年    12    月    20    日
                  刑事第五庭審判長  法  官  潘政宏
                                    法  官  吳勇毅
                                    法  官  陳月雯
以上正本證明與原本無異。
如不服本判決應於送達後10日內向本院提出上訴狀。
                                    書記官  吳瓊英
中    華    民    國    95    年    12    月    26    日
附錄本案論罪科刑法條全文：
中華民國刑法第328條
（普通強盜罪）
意圖為自己或第三人不法之所有，以強暴、脅迫、藥劑、催眠術
或他法，至使不能抗拒，而取他人之物或使其交付者，為強盜罪
，處5 年以上有期徒刑。
以前項方法得財產上不法之利益或使第三人得之者，亦同。
犯強盜罪因而致人於死者，處死刑、無期徒刑或10年以上有期徒
刑；致重傷者，處無期徒刑或7 年以上有期徒刑。
第 1 項及第 2 項之未遂犯罰之。
預備犯強盜罪者，處1 年以下有期徒刑、拘役或3 千元以下罰金
。
中華民國刑法第302條
（剝奪他人行動自由罪）
私行拘禁或以其他非法方法，剝奪人之行動自由者，處5 年以下
有期徒刑、拘役或3 百元以下罰金。
因而致人於死者，處無期徒刑或7 年以上有期徒刑，致重傷者，
處3 年以上十年以下有期徒刑。
第 1 項之未遂犯罰之。
中華民國刑法第305條
（恐嚇危害安全罪）
以加害生命、身體、自由、名譽、財產之事，恐嚇他人致生危害
於安全者，處2 年以下有期徒刑、拘役或3 百元以下罰金。


司法院資訊處製作；財團法人民間司法改革基金會備份。
